臺灣高雄地方法院刑事判決　　　　　　100年度審易字第536號
公　訴　人　臺灣高雄地方法院檢察署檢察官
被　　　告　劉俊良
　　　　　　賴英同
　　　　　　　　（另案於法務部矯正署高雄第二監獄執行中）
上列被告等因竊盜案件，經檢察官提起公訴（100年度偵字第970
號），被告於準備程序中就被訴事實為有罪之陳述，經本院告知
簡式審判程序之旨，並聽取被告與公訴人之意見後，本院裁定進
行簡式審判程序，判決如下：
    主  文
劉俊良共同犯踰越牆垣竊盜罪，累犯，處有期徒刑玖月。
賴英同共同犯踰越牆垣竊盜罪，處有期徒刑拾月。
    事  實
一、劉俊良前因竊盜案件，經本院以95年度簡字第1823號判決判
    處有期徒刑4 月確定，於民國95年11月7 日易科罰金執行完
    畢。詎其仍不知悔改，與賴英同共同基於意圖為自己不法所
    有之竊盜犯意聯絡，於99年12月15日18時30分許，共同騎乘
    劉俊良名下車牌號碼OND-269 號機車，前往高雄縣大寮鄉（
    現改制為高雄市大寮區○○○街250 號黃玄鐘之農舍，由賴
    英同在外把風，劉俊良則自上開地點後方翻越圍牆，進入農
    舍後，徒手竊取黃玄鐘所有置於地面之L 型鐵製層架支架2
    支，再自大門下方遞予大門外之賴英同，得手後共同騎乘上
    開機車離去之際，恰為巡邏員警發現當場查獲，並扣得上開
    L 型支架2 支（已發還黃玄鐘）。
二、案經高雄縣政府（現改制為高雄市政府）警察局林園分局報
    請臺灣高雄地方法院檢察署檢察官偵查起訴。
    理  由
一、本件被告劉俊良、賴英同所犯均為死刑、無期徒刑、最輕本
    刑為3 年以上有期徒刑以外之罪，其於審理中，就被訴事實
    均為有罪之陳述，經本院告知簡式審判程序之旨，並聽取被
    告及檢察官之意見後，本院依刑事訴訟法第273 之1 第1 項
    規定，裁定進行簡式審判程序，合先敘明。
二、上開犯罪事實，業據被告劉俊良、賴英同於本院審理中坦承
    不諱，核與證人即被害人黃玄鐘於警詢中之證述大致相符，
    並有高雄縣政府警察局林園分局扣押筆錄、扣押物品目錄表
    、贓物認領保管單、查獲照片6 張在卷可稽，是被告2 人之
    任意性自白核與事實相符，洵堪採為論罪科刑之依據。本案
    事證明確，被告2 人上開犯行，堪以認定，應依法論科。
三、新舊法比較：
    本件被告劉俊良、賴英同行為後，刑法第321 條第1 項業於
    100 年1 月26日修正公布，並於同年月28日施行。按行為後
    法律有變更者，適用行為時之法律，但行為後之法律有利於
    行為人者，適用最有利於行為人之法律，刑法第2 條第1 項
    定有明文。查修正後刑法第321 條第1 項規定：「犯竊盜罪
    而有下列情形之一者，處6 月以上、5 年以下有期徒刑，得
    併科新臺幣100,000 元以下罰金：一侵入住宅或有人居住之
    建築物、船艦或隱匿其內而犯之者。二毀越門扇、牆垣或其
    他安全設備而犯之者。三攜帶兇器而犯之者。四結夥三人以
    上而犯之者。五乘火災、水災或其他災害之際而犯之者。六
    在車站、埠頭、航空站或其他供水、陸、空公眾運輸之舟、
    車、航空機內而犯之者」，經比較新舊法之規定，新法增加
    「得併科罰金」之規定外，並刪除原第1 款「於夜間」之要
    件，且就第6 款增加「航空站、其他供水、陸、空公眾運輸
    之舟、車、航空機內」之要件，核均屬加重刑罰或擴大加重
    竊盜構成要件之涵攝範圍，是修正後刑法第321 條第1 項之
    規定並未有利於行為人，而應適用修正前刑法第321 條第1
    項之規定。
四、核被告劉俊良、賴英同所為，均係犯修正前刑法第321 條第
    1 項第2 款之踰越牆垣竊盜罪。被告2 人間就上開犯行，有
    犯意聯絡及行為分擔，應論以共同正犯。又被告劉俊良有如
    事實欄所載之科刑、執行紀錄，有臺灣高等法院被告前案紀
    錄表可參，其受有期徒刑執行完畢後，5 年內故意再犯本件
    有期徒刑以上之罪，為累犯，應依刑法第47條第1 項規定，
    加重其刑。爰審酌被告2 人不思以正當途徑獲取財物，竟貪
    圖私利行竊，破壞他人對財產權之支配，危害社會治安，且
    以逾越牆垣之方式竊取他人財物，使牆垣之防盜功能喪失殆
    盡，行為誠顯可議，況被告賴英同於本件竊盜犯行中，居於
    主導地位，所為更有不該，惟念其2 人犯後均坦承犯行，態
    度尚可，所竊取物品價值約新臺幣1,000 元，竊取之物業已
    返還被害人，此業據被害人於本院審理中供述明確，並有贓
    物認領保管單1 紙在卷足憑，所生危害非鉅，暨其等犯罪之
    動機、目的、手段等一切情狀，分別量處如主文所示之刑，
    以資懲儆。
據上論斷，應依刑事訴訟法第273 條之1 、第299 條第1 項前段
，修正前刑法第321 條第1 項第2 款，刑法第2 條第1 項前段、
第28條、第47條第1 項，判決如主文。
本案經檢察官李英霆到庭執行職務。
中    華    民    國   100    年    6     月    8     日
                刑事第十庭  法  官   楊珮瑛
以上正本證明與原本無異。
如不服本判決應於收受送達後10日內向本院提出上訴書狀，並應
敘述具體理由；如未敘述上訴理由者，應於上訴期間屆滿後20日
內向本院補提理由書（均須按他造當事人之人數附繕本）「切勿
逕送上級法院」。
中    華    民    國   100    年    6     月    8     日
                            書記官  陳莉庭
附錄本判決論罪科刑法條全文
修正前中華民國刑法第321 條第1 項第2 款
犯竊盜罪而有左列情形之一者，處六月以上、五年以下有期徒刑
：
二、毀越門扇、牆垣或其他安全設備而犯之者。